【裁判字號】    98,交聲,664
【裁判日期】    980330
【裁判案由】    聲明異議
【裁判全文】
臺灣高雄地方法院刑事裁定             98年度交聲字第664號
原處分機關  高雄市政府交通局
            址設高雄市○○區○.
法定代理人  王國材
異  議  人  甲○○
即受處分人
上列受處分人因聲明異議案件，對於高雄市政府交通局民國98年
3 月3 日所為之處分（高市交裁字第裁32-BO0000000號），聲明
異議，本院裁定如下：
    主  文
異議駁回。
    理  由
一、原處分意旨略以：異議人即受處分人甲○○所有之車號ZDB-
    909 號輕型機車，於民國95年7 月31日10時30分許，行經高
    雄市○○路與光華路口時，有未依二段式左轉之違規，經舉
    發單位高雄市政府警察局交通警察大隊員警當場舉發，嗣經
    異議人提出申訴，原處分機關調查結果，仍認異議人有前開
    違規行為，故仍應依道路交通管理處罰條例第48條第1 項第
    2 款之規定，裁處異議人罰鍰新台幣（下同）1800元，並依
    同條例第63條第1 項第1 款記違規點數1 點。
二、異議意旨略以：異議人從未收到上揭舉發通知單，故根本不
    知道有此違規，請求撤銷原處分云云。
三、汽車駕駛人轉彎時，有下列情形之一者，處新臺幣600 元以
    上1800元以下罰鍰：…(二)不依標誌、標線、號誌指示；汽車
    駕駛人有下列各款所列條款之一者，除依原條款處罰鍰外，
    並予記點：(一)有…第48條…情形之一者，各記違規點數一點
    ，道路交通管理處罰條例第48條第1 項第2 款、同條例第63
    條第1 項第1 款定有明文。
四、按異議人於前揭時、地騎乘上開其所有之車號ZDB-909 號輕
    型機車轉彎時，不依二段式左轉之違規，有卷附高雄市政府
    警察局舉發違反道路交通管理事件通知單（本院卷第5 頁）
    、高雄市政府交通局違反道路交通管理事件裁決書（本院卷
    第6 頁）附卷可稽。是本件異議人所有上開輕型機車在前揭
    時、地，確有轉彎時不遵守道路交通標誌、標線號誌指示之
    違規事實，已堪認定。
五、異議人所辯稱未收到舉發通知單云云。經查，高雄市政府警
    察局交通警察大隊高市警交字第BO000000 0號舉發通知單，
    係由取締員警於95年7 月31日異議人違規時當場舉發，並由
    異議人親自簽名收受，有卷附舉發通知單（本院卷第5 頁）
    可稽。故異議人辯稱未收受本件舉發通知單乙節，容屬誤會
    。本件事證明確，異議人之上開違規行為，堪以認定。
六、綜上所述，異議人所有上開車輛確有於前揭時、地，有轉彎
    時不遵守道路交通標誌、標線號誌指示之違規行為，從而，
    原處分機關依前揭道路交通管理處罰條例第48條第1 項第2
    款規定，裁處異議人罰鍰1800元，並依同條例第63條第1 項
    第1 款記違規點數1 點，核無違誤。本件異議人所提之異議
    ，為無理由，應予駁回。
據上論斷，應依道路交通案件處理辦法第19條，裁定如主文。
中    華    民    國    98    年    3     月    30    日
                  交通法庭  法  官  曾仁勇
以上正本證明與原本無異
如不服本裁定應於送達後5日內向本院提出抗告狀
                            書記官  王紀芸
中    華    民    國    98    年    3     月    30    日


司法院資訊處製作；財團法人民間司法改革基金會備份。
